臺灣屏東地方法院民事裁定
110年度消債更字第135號
聲  請  人  
即 債務 人  吳曉琪  


代  理  人  林文鑫律師
上列當事人因消費者債務清理事件聲請更生，本院裁定如下：
    主  文
債務人甲○○自民國111年3月18日中午12時起開始更生程序。
命司法事務官進行本件更生程序。
    理  由
一、按債務人不能清償債務或有不能清償之虞；且無擔保或無優
    先權之本金及利息債務總額未逾新臺幣（下同）1,200萬元
    者，於法院裁定開始清算程序或宣告破產前，得向法院聲請
    更生；又法院開始更生程序之裁定，應載明其年、月、日、
    時，並即時發生效力，復為消債條例第3條、第42條第1項、
    第45條第1項所明定。次按法院裁定開始更生或清算程序後
    ，得命司法事務官進行更生或清算程序，必要時得選任律師
    、會計師或其他適當之自然人或法人一人為監督人或管理人
    ，消債條例第16條第1項亦有明文。
二、本件聲請意旨略以：聲請人積欠債務達1,626,974元，有不
    能清償之情事，曾於110年10月間依消債條例向最大債權人
    國泰世華商業銀行股份有限公司請求共同協商債務清償方案
    ，惟協商不成立。且聲請人無擔保或無優先權之債務總額未
    逾1,200萬元，復未經法院裁定開始清算程序或宣告破產，
    爰依法聲請更生等語。
三、聲請人所主張之上開事實，業據其提出與所述相符之財產及
    收入狀況說明書、債權人清冊、財團法人金融聯合徵信中心
    當事人查詢個人資料（信用報告）回覆書、108至109年度綜
    合所得稅各類所得資料清單、全國財產稅總歸戶財產查詢清
    單及勞工保險被保險人投保資料表等件為證。經查：
㈠、關於聲請人現在收入部分，聲請人任職於正宇百貨五金行，
    每月所得24,000元，有薪資袋可稽，堪信屬實。至聲請人之
    支出部分，聲請人陳稱每月必要支出費用15,500元，雖未提
    出全部單據供本院審酌，惟低於依消債條例第64條之2第1項
    規定，以111年衛生福利部公告每人每月最低生活費之1.2倍
    即17,076元計算之數額，洵堪採信。又聲請人育有未成年之
    子，現年18歲，其108、109年無所得，名下無財產，現仍在
    學，有戶籍謄本、108至109年度綜合所得稅各類所得資料清
    單、全國財產稅總歸戶財產查詢清單及在學證明書可參，且
    經本院調取稅務電子閘門網路資料查詢表核閱無誤，堪認有
    受聲請人扶養之必要。而上開扶養義務應由聲請人及其配偶
    共同負擔，是依消債條例第64條之2第2項規定，以上開最低
    生活費1.2倍計算，聲請人應負擔之扶養費為8,538元（計算
    式：17,076÷2＝8,538），則聲請人主張低於上開金額之扶養
    費7,500元，亦足採信。
㈡、基上，聲請人每月收入扣除必要支出費用後，僅餘1,000元（
    計算式：24,000－15,500－7,500＝1,000）。而聲請人之無擔
    保或無優先權債務已達4,429,396元，有前置調解債權明細
    表可考，堪認聲請人有不能清償債務之情事，而有更生之原
    因。此外，復查無聲請人有消費者債務清理條例第6條第3項
    、第8條或第46條各款所定駁回更生聲請之事由存在，則聲
    請人聲請更生，應屬有據。
四、綜上，聲請人聲請更生，為有理由，依首開法條規定，爰裁
    定如主文第一項所示，並命司法事務官進行本件更生程序。
中　　華　　民　　國　　111 　年　　3 　　月　　18　　日
                  民事庭      法　官　曾吉雄
上為正本係照原本作成。
不得抗告。
中　　華　　民　　國　　111 　年　　3 　　月　　18　　日
  　                          書記官　潘豐益